臺灣臺北地方法院刑事判決
                                     111年度訴字第383號
公  訴  人  臺灣臺北地方檢察署檢察官
被      告  張凱亞



上列被告因傷害等案件，經檢察官聲請簡易判決處刑（111年度
調偵字第391號），本院前認為不宜以簡易判決處刑（111年度簡
字第662號），改依通常程序審理，判決如下：
　　主        文
本件公訴不受理。
　　理        由
一、公訴意旨詳如附件臺灣臺北地方檢察署檢察官111年度調偵
    字第391號聲請簡易判決處刑書所載。
二、按檢察官就簡易判決處刑之聲請，與起訴有同一之效力，法
    院於審理後認應為不受理之諭知者，應適用通常程序審判之
　　，刑事訴訟法第451條第3項、第451條之1第4項第3款、第45
　　2條定有明文。次按告訴乃論之罪，告訴人於第一審辯論終
    結前，得撤回其告訴；又告訴經撤回者，法院應諭知不受理
    之判決，並得不經言詞辯論為之，刑事訴訟法第238條第1項
　　、第303條第3款及第307條分別定有明文。
三、經查，本件告訴人告訴被告傷害等案件，檢察官認被告係涉
    犯刑法第277條第1項之傷害及同法第309條第1項之公然侮辱
    罪嫌，依同法第287條前段、第314條之規定，須告訴乃論。
    茲因被告於本院審理中與告訴人調解成立，業據告訴人具狀
    撤回告訴，有本院調解筆錄、刑事撤回告訴狀在卷可稽，揆
    諸前開說明，爰經改行通常程序後，不經言詞辯論，逕為諭
    知不受理之判決。
據上論斷，應依刑事訴訟法第452條、第303條第3款、第307條，
判決如主文。
中　　華　　民　　國　　111 　年　　6 　　月　　29　　日
                  刑事第十二庭  審判長法　官   李英豪
　　　　　　　　　                    法  官   卓育璇
　　　　　　　　　                    法  官   陳冠中
上正本證明與原本無異。 
如不服本判決應於收受送達後20日內向本院提出上訴書狀，並應
敘述具體理由；其未敘述上訴理由者，應於上訴期間屆滿後20日
內向本院補提理由書（均須按他造當事人之人數附繕本）「切勿
逕送上級法院」。告訴人或被害人如對於本判決不服者，應具備
理由請求檢察官上訴，其上訴期間之計算係以檢察官收受判決正
本之日期為準。 因疫情而遲誤不變期間，得向法院聲請回復原
狀。
                                      書記官  李璁潁
中　　華　　民　　國　　111 　年　　6 　　月　　29　  日
附件：
臺灣臺北地方檢察署檢察官聲請簡易判決處刑書　
                                    111年度調偵字第391號
　　被　　　告　張凱亞　男　22歲（民國00年0月00日生）
　　　　　　　　　　　　住新北市○○區○○路000巷0號
　　　　　　　　　　　　國民身分證統一編號：Z000000000號
上列被告因傷害等案件，業經偵查終結，認為宜聲請以簡易判決
處刑，茲將犯罪事實及證據並所犯法條分敘如下：
　　　　犯罪事實
一、張凱亞於民國110年12月26日上午5時41分許，在臺北市○○區
    ○○路00號「全家便利超商」前，要搭乘凌淵哲駕駛之車牌號
    碼000-0000號之營小客車，因關車門問題，與凌淵哲發生口
    角爭執，竟心生不滿，基於公然侮辱及傷害之犯意，在不特
    定多數人得以共見共聞之上開「全家便利超商」前，以「幹
    你娘」、「關你屁事」等語辱罵凌淵哲，足以貶損凌淵哲之
    人格尊嚴及社會評價，並徒手毆打凌淵哲，致凌淵哲受有頭
    部2×1cm瘀青及頸肩部15×5cm等傷害。
二、案經凌淵哲訴由臺北市政府警察局信義分局報告偵辦。
　　　　證據並所犯法條
一、上揭犯罪事實，業據被告張凱亞於偵查中坦承不諱，核與告
    訴人凌淵哲於警詢中指訴相符，並有臺北市立聯合忠孝院區
     驗傷診斷證明書及現場監視錄影畫面翻拍照片4張附卷可稽
      ，堪認被告自白與事實相符，應堪採信，被告犯嫌堪予認
    定。
二、核被告所為，係犯刑法第277條第1項之傷害、第309條第1項
    之公然侮辱罪嫌。被告上開2次犯行間，犯意互殊，行為各
    別，請予分論併罰。
三、依刑事訴訟法第451條第1項聲請逕以簡易判決處刑。
　　此　致
臺灣臺北地方法院
中　　華　　民　　國　 111　　年　　2 　　月　　24　　日
　　　　　　　　　　　　　　　檢　察　官  凃  永  欽
本件正本證明與原本無異
中　　華　　民　　國　 111　　年　　3 　　月　　22　　日
                              書  記  官  吳  婉  禎
本件係依刑事訴訟法簡易程序辦理，法院簡易庭得不傳喚被告、
輔佐人、告訴人、告發人等出庭即以簡易判決處刑；被告、被害
人、告訴人等對告訴乃論案件如已達成民事和解而要撤回告訴或
對非告訴乃論案件認有受傳喚到庭陳述意見之必要時，請即另以
書狀向簡易法庭陳述或請求傳訊。
附錄本案所犯法條全文
中華民國刑法第277條
傷害人之身體或健康者，處5年以下有期徒刑、拘役或50萬元以
下罰金。
犯前項之罪，因而致人於死者，處無期徒刑或7年以上有期徒刑
；致重傷者，處3年以上10年以下有期徒刑。
中華民國刑法第309條
公然侮辱人者，處拘役或9千元以下罰金。
以強暴犯前項之罪者，處1年以下有期徒刑、拘役或1萬5千元以
下罰金。